【裁判字號】    98,訴,2782
【裁判日期】    980930
【裁判案由】    毒品危害防制條例
【裁判全文】
臺灣臺中地方法院刑事判決              98年度訴字第2782號
公  訴  人  臺灣臺中地方法院檢察署檢察官
被      告  甲○○
上列被告因違反毒品危害防制條例案件，經檢察官提起公訴（98
年度毒偵字第2519號），被告於準備程序中就被訴事實為有罪之
陳述，經告以簡式審判之旨，並聽取意見後，本院合議庭裁定由
受命法官獨任進行簡式審判程序，判決如下：
    主    文
甲○○施用第一級毒品，累犯，處有期徒刑捌月；又施用第二級
毒品，累犯，處有期徒刑伍月。應執行有期徒刑拾壹月。
    犯罪事實
一、甲○○前於民國93年間，因施用毒品案件，經本院裁定令入
    勒戒處所實施觀察、勒戒，因認無繼續施用傾向，於93年9
    月1日執行完畢釋放；另於94年間，因施用第一級毒品案件
    ，經臺灣板橋地方法院（下稱板橋地院）以95年度訴字第12
    00號判處有期徒刑7月確定，嗣經減為有期徒刑3月又15日，
    於96年7月16日執行完畢。詎猶不知警惕，竟基於施用第一
    級毒品之犯意，於98年5月22日晚上某時許，在停放於臺中
    市○○路之自用小客車上，以將海洛因摻入香菸點燃吸煙之
    方式，施用第一級毒品海洛因1次；又於上開施用第一級毒
    品海洛因之後，另基於施用第二級毒品之犯意，於同日晚上
    某時許，在上開地點，以將甲基安非他命置於玻璃管內燒烤
    產生煙氣吸取煙氣之方式，施用第二級毒品甲基安非他命1
    次。嗣於98年5月25日晚上11時許，為警在臺中縣太平市○
    ○路○段之便利商店前查獲，經其同意採集尿液送驗結果，
    呈可待因、嗎啡、安非他命、甲基安非他命陽性反應。
二、案經臺中縣警察局烏日分局報告臺灣臺中地方法院檢察署檢
    察官偵查起訴。
    理    由
一、訊據被告甲○○對其於前揭時、地，分別施用第一級毒品海
    洛因、第二級毒品甲基安非他命各1次之犯罪事實均坦承不
    諱，且其為警查獲時，所採尿液經送往詮昕科技股份有限公
    司檢驗結果，呈可待因、嗎啡、安非他命、甲基安非他命陽
    性反應等情，有該公司出具之濫用藥物尿液檢驗報告1紙存
    卷可稽。又海洛因施用入人體後水解還原成嗎啡，再循嗎啡
    之代謝方式排出體外，已據行政院衛生署藥物食品檢驗局（
    81）藥檢壹字第006431號函說明綦詳；又按人體施用安非他
    命後，主要代謝物中有未改變形態之安非他命，而無甲基安
    非他命之代謝物；而人體施用甲基安非他命後，主要代謝物
    中會呈甲基安非他命及安非他命陽性反應，復有法務部調查
    局93年5月4日調科壹字第09362413980號函釋綦詳，顯見被
    告關於曾於上開時、地分別施用第一級毒品海洛因、第二級
    毒品甲基安非他命各1次之自白，應與事實相符。
二、被告前因施用毒品案件，經本院裁定令入勒戒處所施以觀察
    、勒戒，因認無繼續施用毒品之傾向，於93年9月1日執行完
    畢釋放，其於5年內再犯本案，依毒品危害防制條例第23條
    第2項之規定，應依法追訴處罰。本案事證明確，被告施用
    第一級毒品海洛因、第二級毒品甲基安非他命各1次之犯行
    ，洵堪認定，應依法論科。
三、核被告所為，係犯毒品危害防制條例第10條第1項、第2項之
    施用第一級毒品罪、施用第二級毒品罪。被告因施用而持有
    毒品行為，本應以持有論，惟持有後進而施用，其持有之低
    度行為應被施用之高度行為所吸收，故不再另論其持有毒品
    罪。又被告所犯上開2罪，犯意各別，行為互殊，應予分論
    併罰。被告前於94年間，因施用第一級毒品案件，經板橋地
    院以95年度訴字第1200號判處有期徒刑7月確定，嗣經減為
    有期徒刑3月又15日，於96年7月16日執行完畢之事實，有臺
    灣高等法院被告前案紀錄表及臺灣臺中地方法院檢察署刑案
    資料查註紀錄表各1份在卷可參，其受有期徒刑之執行完畢
    後，5年以內故意再犯本件有期徒刑以上之2罪，均為累犯，
    依刑法第47條第1項，各加重其刑。爰審酌被告施用毒品，
    經觀察、勒戒及論罪科刑後，仍不知戒惕，一再施用，無視
    於毒品對於自身健康之戕害及國家對於杜絕毒品犯罪之禁令
    ，不知戒除惡習，惡性非輕，然念及坦承犯行，態度良好，
    其施用毒品並無危害他人及其犯罪之動機、目的及手段等一
    切情狀，分別量處如主文所示之刑，並定其應執行之刑，以
    資懲儆。又本案雖據被告供承其施用毒品海洛因來源係自案
    外人朱泳泰及綽號「小函」之人，惟本件係由臺中縣警察局
    烏日分局員警查獲案外人朱泳泰後，逐一清查藥腳（購買毒
    品者）後，始查獲被告；又臺中縣警察局烏日分局另據被告
    所提供綽號「小函」持用之行動電話，經實施誘捕偵查之方
    式，並無因而查獲之情形，分別有臺中縣警察局烏日分局98
    年9月2日中縣烏警偵字第09800024417號函及檢附之職務報
    告、98年9月8日職務報告在卷足參，是以被告雖於警詢中供
    承其毒品係購自案外人朱泳泰、「小函」，然依前揭說明，
    本案並不符合被告有供出毒品來源，因而破獲之情形，自無
    從依據毒品危害防制條例之相關規定減輕其刑，併此敘明。
據上論斷，應依刑事訴訟法第273條之1第1項、第299條第1項前
段，毒品危害防制條例第10條第1項、第2項，刑法第11條前段、
第47條第1項、第51條第5款，判決如主文。
本案經檢察官乙○○到庭執行職務。
中    華    民    國    98    年    9    月    30    日
                 刑事第三庭        法  官  李慧瑜
以上正本證明與原本無異。
如不服本判決應於收受判決後10日內向本院提出上訴書狀，並應
敘述具體理由；其未敘述上訴理由者，應於上訴期間屆滿後20日
內向本院補提理由書（均須按他造當事人之人數附繕本）「切勿
逕送上級法院」。
                                   書記官  陳青瑜
中    華    民    國    98    年    9    月    30    日
附錄本判決論罪科刑法條
毒品危害防制條例第10條：
施用第一級毒品者，處6月以上5年以下有期徒刑。
施用第二級毒品者，處3年以下有期徒刑。


司法院資訊處製作；財團法人民間司法改革基金會備份。
